# 请教陈老师关于企业分立的会计处理

提问人：qdyjl 时间：2020-11-26 16:25:00
陈老师您好，
有一个企业分立账务处理的问题，请您给予指教
分立基准日是 2020 年 8 月 31 日，分立方式为按业务板块派生分立，其中新设公司工商、税务完成注册时间为 11 月 15日，从 9 月 1 日到 11 月 15 日，全部账务均记载于存续公司，问题如下：
1 、新设公司财务建账，是否应该在 9 月 1 日建账，还是要等到新公司工商注册完成 11 月才建账？如 11 月建账，过渡期中属于新设公司的账务（净资产变动），可否通过往来挂账一笔处理（调整一笔借：其他应收款-存续公司 贷：
未分配利润-过渡期损益）
2 、在 9 月 1 日至 11 月 15 日之间的过渡期，相关收入、成本、费用等利润表、现金流量表项目，是否应该分别按业务体现在存续和新设公司报表？
以上还请陈老师百忙中予以回复，谢谢，祝好。

回答人：chenyiwei
1 、新设公司自工商登记日（成立日）起正式建账。如果通过往来款核算的，应贷记资本公积而不是“未分配利润-过渡期损益”。
2 、因为新设公司是从设立日开始编制报表，故设立日之前的损益项目仍体现在存续公司报表中。